臺灣高等法院臺中分院民事判決
110年度重上字第215號
上  訴  人  徐子友  
訴訟代理人  賴淑惠律師
被 上訴 人  吳慶桐  
訴訟代理人  凃榆政律師
            莊惠萍律師
上列當事人間請求移轉所有權登記事件，上訴人對於中華民國11
0年9月30日臺灣臺中地方法院109年度訴字第2510號第一審判決
提起上訴，本院於111年7月27日言詞辯論終結，判決如下：
    主  文
上訴駁回。
第二審訴訟費用由上訴人負擔。
    事實及理由
壹、程序方面：按民事訴訟法第255條第1項第2款所稱之「請求
    之基礎事實同一」者，係指變更或追加之訴與原訴之主要爭
    點有其共同性，各請求利益之主張在社會生活上可認為同一
    或關連，而就原請求之訴訟及證據資料，於審理繼續進行在
    相當程度範圍內具有同一性或一體性，得期待於後請求之審
    理予以利用，俾先後兩請求在同一程序得加以解決，避免重
    複審理，進而為統一解決紛爭者即屬之（最高法院100年度
    台抗字第716號民事裁定參照）。查上訴人於原審主張：其
    與被上訴人各自出資1/2購買系爭不動產（詳後述），並將
    系爭不動產借名登記在被上訴人名下，伊已向被上訴人終止
    借名登記契約，惟被上訴人竟私自將系爭不動產以新臺幣（
    下同）1,700萬元出售予訴外人嘉仕達保全股份有限公司（
    下稱嘉仕達公司），爰依民第184條第1項後段、第179條、
    第181條及類推適用民法第541條第1項，請求被上訴人給付9
    00萬元等語。嗣上訴人於本院追加備位法律上主張：其與被
    上訴人合夥購買系爭不動產，並出租盈利，因被上訴人擅自
    出售系爭不動產，致合夥目的不能達成，合夥解散，請求被
    上訴人返還投資款本金及收益等語（見本院卷58頁、389頁
    ），核均係本於系爭不動產權益歸屬之同一基礎事實上之請
    求，其追加自屬合法，應予准許。
貳、實體部分
一、本件上訴人主張：被上訴人為伊配偶即訴外人吳玉鈴之胞弟
    。伊於101年間依循先前與吳玉鈴及其娘家成員間借名登記
    之合夥模式，與被上訴人合夥購買坐落臺中市○區○○○段0000
    00地號土地應有部分130/10000，及其上門牌為臺中市○○○道
    ○段000號00樓之0房屋（包含共同使用部分權利範圍127/100
    00，下合稱系爭不動產），並將系爭不動產所有權應有部分
    1/2借名登記於被上訴人名下（下稱系爭借名登記契約），
    約定日後將系爭不動產出售獲利。嗣伊與吳玉鈴感情生變，
    吳玉鈴竟擅自取走伊所保管之系爭不動產所有權狀，伊乃以
    本件起訴狀繕本送達為終止系爭借名契約之意思表示。惟被
    上訴人拒不辦理系爭不動產所有權移轉登記，並於原審審理
    期間，將系爭不動產出售並辦理所有權移轉登記予嘉仕達公
    司，顯屬故意以背於善良風俗之方法，加損害於伊，應對伊
    負損害賠償，依系爭不動產之客觀價值即本院110年度抗字
    第40號裁定所酌定系爭不動產價值1,800萬元之半數，計伊
    受有損害900萬元，爰先位依民法第184條第1項後段規定，
    求為命被上訴人給付900萬元，及加計法定遲延利息之判決
    。又伊已終止系爭借名登記契約，爰備位依民法第541條第1
    項、第179條之規定，求為命被上訴人給付同額本息之判決
    。並於本院追加備位法律上主張依合夥解散後之法律關係，
    請求判命被上訴人給付900萬元本息之判決。
二、被上訴人則以：系爭不動產係伊獨資購入，並無合夥或合資
    購買及借名登記系爭不動產情事等語，資為抗辯。
三、原審判決駁回上訴人之請求，上訴人提起上訴，聲明：㈠原
    判決廢棄。㈡被上訴人應給付上訴人900萬元，及自起訴狀繕
    本送達翌日起至清償日止，按週年利率5%計算之利息。㈢願
    供擔保請准宣告假執行。被上訴人答辯聲明：㈠上訴駁回。㈡
    如受不利判決，願供擔保請准宣告免為假執行。 
四、兩造不爭執事項
  ㈠訴外人林劉阿姬代理訴外人林雯莉、林蓓莉於101年2月23日
    簽署不動產買賣契約書（下爭系爭買賣契約) ，系爭買賣契
    約記載之出賣人為林劉阿姬、林雯莉、林蓓莉，買受人為被
    上訴人，買賣標的為臺中市○區○○○段00000000地號土地（權
    利範圍130/10000）及其上同段0000建號建物（門牌號碼臺
    中市○○○道○段000號00樓之0，權利範圍全部）、同段0000建
    號建物（共同使用部分，權利範圍127/10000），買賣價金
    為980萬元（原審卷○000-000頁）。
  ㈡買賣價金980萬元付款方式如下：
　　⒈第一期（簽約款）100萬元：其中10萬元由上訴人以現金交
      付予林劉阿姬。其餘90萬元，由被上訴人交付陽信商業銀
      行○○分行襄理陳玉芬為發票人、被上訴人為受款人、票號
      AB0000000 、到期日101年2月23日、面額90萬元之支票一
      張（原審卷○133、136頁），並存入系爭買賣契約約定之
      中國信託商業銀行受託信託財產專戶（下稱○○專戶）。
　　⒉第二期（備證用印款）100萬元：自上訴人之台新銀行帳戶
      （帳號00000000000000，下稱0000帳戶）於101年3月2日
      轉帳存入○○專戶（原審卷○60、61頁）。
　　⒊第三期（完稅款）100萬元：自被上訴人聯邦銀行○○分行帳
      戶（帳號000000000000）於101年3月27日轉帳存入○○專戶
      （原審卷○137、138、171頁）。
　　⒋第四期（尾款）680萬元：其中390萬元自被上訴人聯邦銀
      行○○分行帳戶（帳號000000000000），其餘290萬元自吳
      慶勇臺北縣○○農會帳戶（帳號0000000000000 ），均於10
      1年4月12日轉帳存入○○專戶（原審卷○137、138、173 頁
      ；原審卷○140、315、316、453、454頁）。
  ㈢兩造對原審卷○297、298頁之不動產買賣斡旋契約書、買方給
    付服務報酬承諾書（原審卷○297、298頁）形式上真正不爭
    執。
  ㈣兩造對本院卷189、191頁之結算資料，係由上訴人之妻吳玉
    鈴記載，並不爭執。
  ㈤系爭不動產於101年4月23日以買賣為原因登記在被上訴人名
    下（原審卷○53-58頁）。
  ㈥被上訴人於101年9月27日以系爭不動產設定最高限額抵押權
    ，向聯邦銀行辦理貸款，又於108年4月18日再設定第2順位
    最高限額抵押權（原審卷○53-56頁），該等貸款為被上訴人
    之個人債務（原審卷○155、249頁），且被上訴人就該貸款
    債務並以系爭不動產之租金清償（原審卷○000-000頁、249
    頁）。
  ㈦系爭不動產於101年10月1日出租（原審卷○175頁），被上訴
    人目前持有101年7-9月管理費繳交憑證及101年7月電費收據
    正本2張（原審卷○327 、329頁）。
  ㈧系爭不動產於101 年10月12日支出之空調保養費，被上訴人
    目前持有支出證明單（原審卷○331頁）。
  ㈨系爭不動產買賣契約書、抵押權設定契約書、所有權狀及歷
    年房屋稅及地價稅繳款書正本此前均由被上訴人持有。
  ㈩系爭不動產於110 年5 月19日以1,700萬元出售予訴外人嘉仕
    達公司（原審卷二61、109 頁）。
五、得心證之理由：
  ㈠兩造就不爭執事項㈡中第一期（簽約款）100萬元中之10萬元
    （下稱系爭10萬元）、第二期（備證用印款）100萬元（下
    稱系爭100萬元）、第四期（尾款）680萬元款中之290萬元
    （下稱系爭290萬元）是何人出資乙節有所爭執，茲分述如
    下：
　　⒈系爭10萬元部分：
　　　⑴上訴人主張：伊於101年間投資購入系爭不動產，告知伊
        任職之仲介公司店長林政福，請求免除買方仲介費，獲
        同意後，伊即攜帶身上原有現金，北上與賣方林劉阿姬
        磋商，並當場給付定金10萬元現金予林劉阿姬云云。然
        被上訴人辯稱：伊委託康乾有限公司（下稱康乾公司）
        斡旋買賣系爭不動產，並交付斡旋金10萬元，於系爭買
        賣契約成立時，由康乾公司將斡旋金10萬元充作定金交
        予林劉阿姬等語。據上，兩造爭執在於系爭10萬元究係
        上訴人以現金交付林劉阿姬，還是以被上訴人交付之斡
        旋金充作定金方式給付。
　　　⑵系爭買賣契約第14條其他約定事項雖以手寫記載「本案
        簽約時簽約款中之10萬元正由賣方收訖無誤，買賣雙方
        同意不匯入履保帳戶，買賣雙方均知悉確認」（見原審
        卷○133頁），且證人許鴻評於原審證稱：伊是辦理系爭
        買賣契約之代書，當時雙方有告訴伊，簽約前已付給賣
        方10萬元現金，所以就在上面註記這部分的錢要扣除等
        語（見原審卷○376、378頁），然此部分僅足證明林劉
        阿姬已先收受系爭10萬元，無從以上開手寫註記及證人
        之證詞得知系爭10萬元之來源。又證人林政福雖於原審
        證稱：伊是逢甲店（即康乾公司）店長，上訴人是店內
        的員工，也是店內不動產經紀人，有關仲介費部分，當
        初好像是跟賣方收10萬元，買方這邊沒有收等語（見原
        審卷○372、374頁），惟證人林政福之證詞僅能證明康
        乾公司未向系爭買賣契約之買方收取仲介費用，尚不能
        由此推論上訴人將免收之仲介費用當成定金北上交給林
        劉阿姬，況證人林劉阿姬於本院證稱：上訴人有到臺北
        見伊，有無拿10萬元給伊，伊不記得了等語（見本院卷
        236頁），是依卷內證據並無法證明上訴人有至臺北拿1
        0萬元定金交付予林劉阿姬。
　　　⑶被上訴人於101年2月20日與康乾公司簽立不動產買賣斡
        旋契約書，其上載明「於簽立本契約書同時交付受託人
        斡旋金10萬元」（見原審卷○297頁），依該斡旋契約書
        所載，足認被上訴人曾交付10萬元斡旋金予康乾公司。
        又依該斡旋書記載「買方之承購條件於本約左列有效期
        間經賣方同意，或買方提出之承購總價、付款方式及其
        他承購條件已符合賣方之委託條件者，買賣契約即為成
        立，受託人得全權代理買方將斡旋金充作定金交予賣方
        」（同上頁），據此，於系爭買賣契約成立時，該斡旋
        金10萬元即充作定金，則上訴人主張：因免付仲介費用
        ，而將此10萬元現金拿至臺北交給林劉阿姬云云，即與
        斡旋書記載不符，實非可採。上訴人雖又改稱：被上訴
        人斡旋價是930萬元，伊隨身會都會準備10萬元，被上
        訴人並沒有交付10萬元給伊，被上訴人只是合夥借名的
        人頭，資金部分不需要他先出，因為沒有收取仲介費，
        斡旋金轉成定金10萬元是伊去臺北交付的，康乾公司也
        說沒有收到斡旋金云云（見本院卷238頁），然與不動
        產買賣斡旋契約書所載被上訴人交付斡旋金予康乾公司
        不符；又證人林政福證稱：當初簽約金是從斡旋金裡面
        領出來支付的，斡旋金是上訴人交給公司的，至於斡旋
        金資金來源伊不清楚等語（見原審卷○375頁），足見康
        乾公司確有收取斡旋金，僅證人林政福不知該斡旋金係
        由何人所出資而已，亦與上訴人前揭主張不符，更見上
        訴人此部分主張不實。
　　　⑷從而，上訴人對於其所稱至臺北交付予林劉阿姬之定金1
        0萬元，究係因免付仲介費用或斡旋金而來，前後陳述
        不一，且無法證明其確有至臺北交付現金10萬元予林劉
        阿姬之事實，亦未能證明斡旋金10萬元係由其出資，對
        照不動產買賣斡旋契約書記載被上訴人支付斡旋金10萬
        元，且於系爭契約成立時充作定金，足見系爭10萬元係
        被上訴人所出資。
　　⒉系爭100萬元部分：
　　　⑴0000帳戶於101年3月2日轉帳系爭100萬元至○○專戶，有
        台新銀行國內匯款申請書（兼取款憑條）影本可憑（見
        原審卷○61頁），且為兩造所不爭執（見不爭執事項㈡⒉
        ），堪信為真。惟被上訴人辯稱：0000帳戶是上訴人與
        吳玉鈴基於夫妻同居共財而共同持有，資金往來原因事
        實不一，不能以0000帳戶曾匯款系爭100萬元至○○專戶
        做為上訴人之出資證明等語，則上訴人是否基於支付系
        爭買賣契約價金之意而將系爭100萬元匯至○○專戶，即
        為兩造爭執所在。
　　　⑵前揭台新銀行國內匯款申請書（兼取款憑條）影本所載
        之申請匯款代理人為吳玉玲，故非上訴人本人匯款，再
        參以上訴人於原審之民事更正訴之聲明暨準備㈡狀所檢
        附之附件中記載「100年全年度吳玉鈴代管徐（即上訴
        人）帳戶，利用徐的信任，趁徐不諳帳務無法立刻查覺
        之下，支取台新2800（按為台新銀行00000000000000號
        帳戶，下稱0000帳戶）共16,218,403元至吳家人帳戶，
        支取共10,410,909元，其明細如下：…d.入吳慶桐買臺
        灣大道（即系爭不動產）履保帳戶100萬元」（見原審
        卷○201頁），雖將吳玉鈴自0000帳戶轉匯系爭100萬元
        列入0000帳戶支出明細，然依上開前言及d.項文義，顯
        然上訴人於原審係主張吳玉鈴未經其同意將系爭100萬
        元匯入○○專戶。另據證人吳玉玲於原審證稱：被上訴人
        告訴伊他賣掉金門街的房子，來買系爭不動產，還有差
        額100萬元，伊就借給他錢，伊是從伊與上訴人共同使
        用之0000帳戶直接匯款到○○專戶，幫他付買賣價金，因
        伊之前有請娘家幫忙過，兄弟也都有幫忙，所以被上訴
        人向伊借這100萬元時，伊沒有向他要利息，也沒有談
        什麼時候還，因為伊覺得被上訴人以前有幫過伊等語（
        見原審卷○384、386頁），堪認吳玉鈴係將0000帳戶內
        之系爭100萬元借予被上訴人並存入○○專戶，上訴人並
        無支付系爭買賣契約第二期款之意。
　　　⑶上訴人雖於本院改稱：伊有授權吳玉鈴匯系爭100萬元，
        但伊不知道吳玉鈴只有匯這100萬元，伊在興訟之前就
        有說該還給伊的要還給伊，因為吳玉鈴把伊的錢轉來轉
        去，她代管伊的帳戶，然後沒有按照伊的指示匯款，是
        伊指示去匯款的，伊指示吳玉鈴匯一半的錢490萬元，
        但吳玉鈴只匯100萬元，伊的帳戶事實上有這麼多錢不
        見了，對方又否認有收到這些錢，伊才會提告刑案，總
        有一個人說謊云云（見本院卷263、264頁），然上訴人
        在已知系爭100萬元是匯至○○專戶之情況下，仍於原審
        陳稱係吳玉鈴利用保管其帳戶之便，轉移0000帳戶內之
        系爭100萬元，已與其主張系爭買賣契約第二期款為其
        所出資，有所扞格；且上訴人於本院改稱有授權吳玉鈴
        匯款云云，卻又對吳玉鈴及其家人提起刑事侵占告訴，
        顯有矛盾，其改稱有授權云云，自無可採。又上訴人陳
        稱其授權吳玉鈴自0000帳戶匯款系爭買賣契約價金一半
        金額490萬元云云，惟上訴人又稱第四期款中吳慶友所
        匯290萬元亦屬於其出資（詳後述），加上前述之10萬
        元斡旋金，已達790萬元，遠超過上訴人所主張兩造出
        資各1/2，更見上訴人任意拼湊出資金額之情，自難以
        採認。　　　　
　　⒊系爭290萬元部分：
　　　⑴上訴人主張：吳玉鈴於100年9月1日自0000帳戶匯款300
        萬元至吳慶勇名下○○農會0000000000000號帳戶（下稱○
        ○農會帳戶），作為借予清償吳慶勇自己○○農會貸款，
        購買系爭不動產時，由伊於101年4月12日指示吳慶勇自
        ○○農會帳戶匯款290萬元至○○專戶，而以吳慶勇返還300
        萬元借款作為伊之出資云云，然為被上訴人所否認。上
        訴人於本件訴訟中主張系爭290萬元係因吳慶勇先前向
        其借款300萬元，才指示其匯款290萬元至○○專戶等情，
        自應由上訴人就此有利於己之事實，負舉證之責。
　　　⑵證人吳慶勇於原審證稱：吳玉鈴跟上訴人說要買逢甲一
        間房子，因資金不足，吳玉鈴回娘家向伊及伊母親借50
        0萬元，這500萬元是以伊母親店面向○○農會貸款，借下
        來的錢就匯給上訴人及吳玉鈴，後續○○農會貸款本息由
        上訴人夫妻支付，上訴人匯款300萬元是為了清償他之
        前買逢甲房子向伊借的錢等語（見原審卷○380、383頁
        ），且證人吳玉鈴於原審證稱：為了逢甲的房子，因伊
        與上訴人沒有足夠的錢，所以伊回娘家借錢，當時借了
        500萬元，借款資金來源是用店面向○○農會抵押貸款，5
        00萬元本息都是從伊哥哥帳戶扣，伊每隔一段時間回板
        橋再和伊母親結算本息…100年9月因賣掉太平路房子還
        了300萬元等語（見本院卷383、384頁），依前揭證詞
        ，吳慶勇、吳玉鈴2人均證稱係因上訴人與吳玉鈴要購
        買逢甲房子，欠缺資金，而由吳玉鈴向娘家借錢，由吳
        慶勇出面以其母店面抵押向○○農會貸款500萬元，於100
        年9月才由吳玉鈴自0000帳戶匯款300萬元至吳慶勇之○○
        農會帳戶清償部分貸款，故實難僅憑吳玉鈴自0000帳戶
        匯款300萬元此一客觀事實，即遽認上訴人借款300萬元
        予吳慶勇。
　　　⑶證人吳慶勇於原審證稱：被上訴人買系爭不動產，資金
        不夠，是從伊這邊調用的，伊是從農會貸款，伊貸款的
        農會就是當初伊和伊母親向農會貸款借給上訴人買逢甲
        房子所用的不動產再去增貸所得到的錢借給被上訴人等
        語（見原審卷○381頁），顯與上訴人所稱因吳慶勇欠其
        300萬元而指示吳慶勇匯款290萬元至○○專戶不同。上訴
        人雖提出吳玉鈴手寫紀錄（見原審卷○63、64，本院卷1
        89、191頁），其中記載「農會貸款明細（合夥）…中港
        辦公300萬」，然系爭不動產買賣中，兩造未曾向○○農
        會貸款300萬元以支付價金，故此部分應是指證人吳慶
        勇前揭證稱向○○農會增貸借予被上訴人之金錢，且證人
        吳慶勇於原審證稱：伊另外還有在○○農會貸款購買潭子
        房子，貸款200萬元，是買吳玉鈴的名字，貸款債務人
        是伊等語（見原審卷○382頁），亦與上開手寫紀錄之「
        農會貸款明細（合夥）…潭子200萬元」相符，足見吳玉
        鈴此部分紀錄是將所有自吳慶勇○○農會帳戶貸款之不動
        產買賣列出，意指這是其娘家成員之出資，並非上訴人
        應負擔之債務，自不得憑此而認上訴人對系爭不動產買
        賣有出資300萬元，或推斷吳慶勇受上訴人指示而匯系
        爭290萬元至○○專戶。
　　　⑷綜上，上訴人未能證明其先借款300萬元予吳慶勇，亦未
        能證明其有指示吳慶勇匯款290萬元至○○專戶，實難徒
        憑上訴人所述，即認系爭290萬元為上訴人之出資。
  ㈡系爭買賣契約記載之買受人為被上訴人，且系爭10萬元、100
    萬元、290萬元並非上訴人出資，而係被上訴人出資，業如
    前述，又其他款項均由被上訴人帳戶匯入○○專戶（見不爭執
    事項㈡），足見系爭不動產全部係由被上訴人出資購買，故
    上訴人主張其與被上訴人各自出資1/2，共同購買系爭不動
    產，並將系爭不動產應有部分1/2借名登記在被上訴人名下
    云云，已無所憑。另上訴人所提下列間接證據，亦不足推認
    兩造間有合資購買系爭不動產之事實：
　　⒈證人林政福於原審雖證稱：伊不認識被上訴人，系爭不動
      產在伊公司交易，賣方仲介是上訴人，是上訴人投資買下
      來，上訴人有告訴伊，他要用他太太兄弟的名義來買，簽
      買賣契約時伊有在場，被上訴人也有出面，不過伊並沒有
      詢問被上訴人是他自己要買還是上訴人要買，上訴人有告
      訴伊說是他用被上訴人的名義買的，伊之所以相信是上訴
      人買的，是因為相關的款項支付過程都是從上訴人這邊出
      來的，除了上訴人告訴伊的內容及後續的確買賣有順利完
      成外，伊沒有其他的證據可以証明房子的確是上訴人買的
      ，伊並沒有當場聽聞兩造講借名登記的事情，也無聽聞其
      他員工有另外特別告訴伊等語（見原審卷○373、374頁）
      ，惟此為證人林政福單方面聽聞上訴人所述，且其證述相
      關款項都由上訴人所出，悖於部分款項來自被上訴人帳戶
      之事實，更與上訴人主張兩造各自出資1/2情節不符，自
      無足採。
　　⒉證人許鴻評於原審證稱：後續的相關手續用印、完稅、契
      稅、尾款都是向上訴人這邊接洽的，過戶完畢以後權狀是
      交給上訴人而不是交給被上訴，後續動作伊找上訴人或吳
      玉鈴處理，系爭不動產權狀是何人簽收的伊不記得了，有
      無簽收單據伊也不記得，伊不清楚系爭不動產實際上是何
      人所購買，但依照伊的長期經驗判斷，應該是上訴人買的
      等語（見原審卷○378頁），惟證人許鴻評對系爭不動產權
      狀交付何人前後證述不一，且很多問題都回答不記得、不
      確定（見原審卷○000-000頁），則其依經驗推論系爭不動
      產為上訴人所購買云云，屬於證人主觀意見陳述，自無足
      為憑。
　　⒊上訴人雖提出電話譯文，記載：「上訴人：辦公室呢（按
      指系爭不動產）？被上訴人之母吳江秀巒：辦公室可以賣
      啊，看看如果有人要買的話就趕賣一賣吧，當初期待也說
      那間（河南路）放在那裡這樣以後大家老了可以做生活費
      才可生活…還好伊還有房子可以貸款這樣拖，不然的話也
      沒有多少錢可以支撐」（見原審卷○46頁），縱屬實在，
      亦僅為吳江秀巒對系爭不動產可否出售乙節，基於母親立
      場表示個人意見，且做為生活費之用的是另一間河南路房
      子，吳江秀巒並不同意出售，並無涉於系爭不動產出資情
      況，尚無法推認兩造有合資購買系爭不動產之事實。
　　⒋上訴人主張：伊先於101年2月22日指示吳玉鈴自0000帳戶
      匯款341,000元至伊名下中國信託銀行帳戶，再由吳玉鈴
      於101年3月3日自上開中國信託帳戶提領34萬元，於同年
      月27日以其中之216,189元繳納買方應負擔之契稅云云。
      然為被上訴人所否認，並辯稱：伊委由吳玉鈴於101年3月
      27日自吳玉鈴與吳美惠（被上訴人之另名姊妹）共同投資
      股票買賣之日盛銀行帳戶提領22萬元，再於同日存入216,
      189元至○○專戶等語，且提出日盛銀行帳戶之存摺封面及
      內頁影本及不動產買賣價金履約保證專戶收支明細表暨點
      交確認書為證（見原審卷○302、135頁）。查據證人吳玉
      鈴於原審證稱：契稅是被上訴人向伊借的，不過因為伊沒
      有錢，伊建議被上訴人向吳美惠聯繫，如果吳美惠願意借
      他，因吳美惠與伊共同買股票的帳戶在伊這裡，伊可替吳
      美惠借錢給被上訴人，後來伊直接自日盛銀行帳戶提領出
      來繳契稅等語（見原審卷○384頁），核與上訴人所稱指示
      吳玉鈴自0000帳戶提領帳戶提領341,000元，再以其中216
      ,189元繳納契稅等節不符。又上訴人主張之付款過程，時
      間與金額均與契稅繳納時間、金額相去甚遠，又經證人吳
      玉鈴否認，相較於被上訴人所述領款時間、金額，與支付
      契稅時間同日，金額相近，自以被上訴人所辯為可採。上
      訴人除其個人陳述外，並無其他證據可資證明契稅216,18
      9元係自吳玉鈴從0000帳戶提領之341,000元支付，自無從
      憑此而認契稅216,189元係上訴人支付。
　　⒌上訴人雖又主張：伊曾處理系爭不動產租賃事宜、保管並
      使用系爭不動產貸款專戶，對系爭不動產有管理、使用、
      收益之事實，基於合資及借名登記契約而為系爭不動產所
      有權人云云。然被上訴人於101年9月27日以系爭不動產設
      定最高限額抵押權，向聯邦銀行辦理貸款，又於108年4月
      18日再設定第2順位最高限額抵押權，該等貸款為被上訴
      人之個人債務，且被上訴人就該等貸款債務以系爭不動產
      之租金清償等情，為兩造所不爭執（見不爭執事項㈥），
      而上訴人自承被上訴人因移民需用資金而為前揭貸款，並
      將所得租金全數匯入上開聯邦銀行帳戶支付貸款本息等語
      （見本院卷120、384頁），則如兩造間係合夥或合資購買
      系爭不動產，上訴人怎會同意將系爭不動產出租所得全數
      用來支付被上訴人個人原因所生之貸款本息，是縱上訴人
      曾處理系爭不動產租賃事宜、保管並使用系爭不動產貸款
      專戶等情事，亦僅係上訴人於被上訴人出國期間代為管理
      而已，並無法據以推認上訴人為系爭不動產之實質所有權
      人。
  ㈢上訴人所提之證據均無法證明兩造間就系爭不動產共同出資
    各1/2，難認上訴人為系爭不動產應有部分1/2之實質所有權
    人。從而，上訴人主張被上訴人私自出售系爭不動產，侵害
    其權利，依民法第184條第1項後段之規定，請求被上訴人賠
    償900萬元，並無理由。又上訴人非系爭不動產之實質所有
    權人，自無與上訴人成立借名登記契約之可能，是上訴人主
    張其終止借名登記契約，依民法第541條第1項、第179條之
    規定，請求被上訴人給付900萬元，亦無可取。另被上訴人
    獨自出資購買系爭不動產，未與上訴人成立合夥或合資契約
    ，是上訴人主張依合夥解散後之法律關係，請求被上訴人給
    付900萬元，亦屬無據。
六、綜上所述，上訴人依民法第184條第1項後段、第541條第1項
    、第179條之規定，及合夥解散後之法律關係，請求被上訴
    人給付上訴人900萬元，及自起訴狀繕本送達翌日起至清償
    日止，按週年利率5%計算之利息，為無理由，應予駁回。原
    審為上訴人敗訴之判決，並駁回其假執行之聲請，核無不合
    。上訴意旨指摘原審判決不當，求予廢棄改判，為無理由，
    應予駁回。
七、本件事證已臻明確，兩造其餘之攻擊或防禦方法及所用之證
    據，經本院斟酌後，認為均不足以影響本判決之結果，爰不
    逐一論列，併此敘明。
據上論結，本件上訴為無理由，依民事訴訟法第449條第1項、第
78條，判決如主文。
中　　華　　民　　國　　111 　年　　8 　　月　　31　　日
                 民事第八庭   審判長法　官  杭起鶴
                                    法　官  吳國聖
                                    法　官  黃裕仁
正本係照原本作成。
如不服本判決，應於收受送達後20日內向本院提出上訴書狀，其
未表明上訴理由者，應於提出上訴後20日內向本院補提理由書狀
（均須按他造當事人之人數附繕本）。因疫情而遲誤不變期間，
得向法院聲請回復原狀。
上訴時應提出委任律師或具有律師資格之人之委任狀；委任有律
師資格者，另應附具律師資格證書及釋明委任人與受任人有民事
訴訟法第466條之1第1項但書或第2項所定關係之釋明文書影本。
如委任律師提起上訴者，應一併繳納上訴審裁判費。
                                    書記官  王麗珍
　　　　　　　　　　　　　　　　　　
中　　華　　民　　國　　111 　年　　8 　　月　　31　　日